ACORDAO-COMPLETO-2510392

ACÓRDÃO DE RELAÇÃO

ACÓRDÃO DE RELAÇÃO 2256/2021 ATA 37/2021 - PLENÁRIO

Acórdão 2256/2021-TCU-Plenário
VISTOS e relacionados estes autos de representação com pedido de medida cautelar, a respeito de possíveis irregularidades ocorridas no Convite 1/2021 sob a responsabilidade de Conselho Regional de Medicina do Estado do Maranhão, cujo objeto é a contratação de serviços de publicidade no valor estimado de R$ 100.000,00.
Considerando que a representante alega que a desclassificação da sua proposta técnica foi um erro cometido pela Comissão Permanente de Licitação, que se utilizou de um formalismo exagerado e com isso resultou na identificação da autoria da proposta, tornando impossível agora o julgamento da proposta técnica sem o conhecimento da sua autoria;
Considerando que a representação deve ser conhecida pois estão presentes os requisitos de admissibilidade constantes no art. 113, § 1º, da Lei 8.666/1993, c/c os arts. 235 e 237, VII, do Regimento Interno deste Tribunal e no art. 103, § 1º, da Resolução - TCU 259/2014;
Considerando que a representante peticionante requer a suspensão liminar do certame e, no mérito, a anulação da Carta Convite 1/2021;
Considerando que a Secretaria de Controle Externo de Aquisições Logísticas (Selog) considerou prejudicado o pedido de concessão de medida cautelar formulado pelo representante, por perda do seu objeto em razão da revogação do certame licitatório, bem como que, no mérito, a unidade técnica alvitrou a proposta de considerar a presente representação parcialmente procedente;
Os Ministros do Tribunal de Contas da União, reunidos em Sessão de Plenário, ACORDAM, por unanimidade, com fundamento nos arts. 17, inciso IV; 143, inciso V, alínea "a"; 235 e 237, inciso VII, todos do Regimento Interno/TCU, em:
conhecer da representação, satisfeitos os requisitos de admissibilidade constantes no art. 113, § 1º, da Lei 8.666/1993, c/c os arts. 235 e 237, VII, do Regimento Interno deste Tribunal, e no art. 103, § 1º, da Resolução - TCU 259/2014, para, no mérito, considerá-la parcialmente procedente;
considerar prejudicado o pedido de concessão de medida cautelar formulado pela representante, por perda do seu objeto;
dar ciência desta deliberação à representante e ao Conselho Regional de Medicina do Estado do Maranhão, acompanhada de cópia da instrução da unidade técnica constante da peça 14; e
arquivar os presentes autos, nos termos art. 169, V, do Regimento Interno deste Tribunal.
1. Processo TC-Processo 026.088/2021-5 (REPRESENTAÇÃO) 
	1.1. Órgão/Entidade: Conselho Regional de Medicina do Estado do Maranhão
	1.2. Relator: Ministro-Substituto Augusto Sherman Cavalcanti
	1.3. Representante do Ministério Público: não atuou
	1.4. Unidade Técnica: Secretaria de Controle Externo de Aquisições Logísticas (Selog) .
	1.5. Representação legal: Murilo Roncheses, representando ARKUS Propaganda Ltda.

AUGUSTO SHERMAN

Não atuou

REPRESENTAÇÃO (REPR)

Secretaria de Controle Externo de Aquisições Logísticas (Selog).